【裁判字號】    98,重訴,1
【裁判日期】    980414
【裁判案由】    損害賠償
【裁判全文】
臺灣高等法院花蓮分院民事判決           98年度重訴字第1號
原      告  乙○○
原      告  甲○○
被      告  丙○○
訴訟代理人  余道明律師
當事人間因請求侵權行為損害賠償事件，本院判決如下︰
    主  文
被告應給付原告新臺幣伍拾貳萬伍仟捌佰捌拾元，及自民國96年
9月8日起，至清償日止，按年息百分之五計算之利息。
原告其餘之訴駁回。
訴訟費用由被告負擔二分之一，餘由原告負擔。
    事  實
甲、原告方面：
一、聲明：被告應給付原告新臺幣（下同）1,253,030元，及自
    民國（下同）96年9月8日起至清償日止，按年息百分之5之
    利息。
二、陳述：
  (一)被告與原告2人共同投資興建納骨塔，由被告提供土地，原
    告負責興建，塔身完工後，遲遲無法取得使用執照，被告不
    願繼續合夥，竟毀壞納骨塔內屬於原告的物品，包含房間內
    的輕鋼架天花板、地上的大理石板等物共損害達525, 880元
    ，又擅自遷走塔位內的骨灰，使原告無法履行客戶的契約義
    務，因而受有612,000元的損害。
  (二)被告已經刑事判處有期徒刑6月確定，為此，依照侵權行為
    之法律關係，請求被告賠償1,253,030元及自侵權行為時即
    96年9月8日起至清償日止，按照法定利率計算之遲延利息。
三、證據：提出照片、客戶認購表為證，並引用刑事判決所認定
    之證據
乙、被告方面：
一、聲明：原告之訴駁回。
二、陳述：原告請求之項目中，大理石地板並不在刑事判決所認
    定之事實範圍內，而且塔位移走之後，已經送到東山安樂園
    安放，並沒有侵害原告的權利。
    理  由
一、原告主張被告毀損原告所有的天花板以及大理石地板等物的
    事實，為被告所不否認，並為本院97年度上訴字第250號刑
    事判決所認定，且經判處被告六月有期徒刑在案。被告有侵
    權行為之事實，應堪認定。至於毀損大理石地板部分，既屬
    於被告毀損行為之一部分，在刑事判決效力所及之範圍內，
    原告自得一併提起附帶民事訴訟。
二、原告請求之金額中，毀損天花板以及大理石地板的部分，損
    害的金額，經兩造於刑事案件審理中會算，其中塔位九百個
    ，價值為48萬元，輕鋼架7千元，大理石地板一坪2,160元，
    一共9坪，共計38,880元，合計共525,880元，並有原告所提
    出之收據為證（花蓮地院97年訴字第314卷頁43以下），本
    院審酌原告所提出毀損現場的照片、物品種類，損壞情形，
    認為該項金額與原告所受損害相當，原告之請求，在此部分
    內，自有理由，應予准許。
三、原告又主張被告擅自將納骨塔位移走，致原告無法履行對於
    客戶之義務，而受有損害。然查被告雖然將納骨塔位移走，
    但已經安放在東山安樂園內，業據原告自認在卷（本院卷頁
    32），原告對於客戶安放納骨塔之責任，並無契約不履行之
    情形，原告此部分之請求為無理由，應予駁回。
四、從而原告依據侵權行為之法律關係，請求被告賠償損害，在
    525,880元之範圍內，為有理由，應予准許，逾此部分請求
    ，為無理由，應予駁回。
五、據上論結：本件原告之訴，為一部有理由，一部無理由，依
    民事訴訟法第79條、第85條第1項判決如主文。
中    華    民    國    98    年    4     月    14    日
                  民事庭審判長法  官  何方興
                              法  官  林碧玲
                              法  官  賴淳良
以上正本係照原本作成。
如不服本判決，應於收受送達後20日內向本院提出上訴書狀，其
未表明上訴理由者，應於提出上訴後20日內向本院補提理由書狀
（均須按他造當事人之人數附繕本）。上訴時應提出委任律師或
具有律師資格之人之委任狀；委任有律師資格者，另應附具律師
資格證書及釋明委任人與受任人有民事訴訟法第466條之1第1項
但書或第2項（詳附註）所定關係之釋明文書影本。
附註：
民事訴訟法第466條之1（第1項、第2項）：
對於第二審判決上訴，上訴人應委任律師為訴訟代理人。但上訴
人或其他法定代理人具有律師資格者，不在此限。
上訴人之配偶、三親等內之血親、二親等內之姻親，或上訴人為
法人、中央或地方機關時，其所屬專任人員具有律師資格並經法
院認為適當者，亦得為第三審訴訟代理人。
中    華    民    國    98    年    4     月    14    日
                              書記官  邱廣譽


司法院資訊處製作；財團法人民間司法改革基金會備份。
